臺灣高等法院臺南分院民事裁定
109年度抗字第208號
抗  告  人  邱愛涼  
上列抗告人因與相對人王啟瑞間聲請確定執行費用額，抗告人對
於中華民國109年10月27日臺灣臺南地方法院所為裁定(109年度
執事聲字第71號)提起抗告，本院裁定如下： 
    主  文
抗告駁回。
抗告程序費用由抗告人負擔。
    理  由
一、抗告意旨略以:相對人持原審法院106年度訴字第824號確定
    判決（下稱系爭確定判決）為執行名義對伊聲請拆除地上物
    之強制執行，由原審法院108年度司執字第97260號案件受理
    (下稱系爭強制執行案件)，惟㈠系爭強制執行案件強制執行
    標的僅係系爭確定判決附圖編號A 、E兩區，相對人卻對伊
    主張確定系爭確定判決附圖編號B 、D兩區之執行費用。㈡系
    爭確定判決附圖B區放置之鋼板及建材，並非伊所有，係訴
    外人姚周良所有，相對人雇工將鋼板及建材載走，卻對伊索
    取強制執行費用，極不合理。㈢伊已於民國(下同)107年3 月
    間已依系爭確定判決主文內容履行完畢，相對人請求執行費
    並無理由等語。原審法院司法事務官裁定伊應負擔執行費用
    確定為63,347元本息，經伊聲明異議，原裁定竟予以駁回，
    顯有違誤，請求廢棄原裁定云云。
二、按強制執行之費用，以必要部分為限，由債務人負擔，並應
    與強制執行之債權同時收取。前項費用，執行法院得命債權
    人代為預納。債權人因強制執行而支出之費用，得求償於債
    務人者，得準用民事訴訟法第91條之規定，向執行法院聲請
    確定其數額。前項費用及其他為債權人共同利益而支出之費
    用，得求償於債務人者，得就強制執行之財產先受清償，強
    制執行法第28條、第29條分別定有明文。所謂執行必要費用
    ，指因進行強制執行程序，必須支出之費用而言，此種費用
    如不支出，強制執行程序即難進行（最高法院102 年度台抗
    字第1100號裁判意旨參照）。
三、經查：
  ㈠本件相對人系爭確定判決為執行名義，於108年10月9日向原
    審法院聲請強制執行，經系爭強制執行受理，相對人聲請強
    制執行之標的為系爭確定判決主文第一項全部，即系爭確定
    判決附圖A、B、C、D、E各部分，原審法院民事執行處於108
    年10月18日核發執行命令，限期命抗告人自動履行，抗告人
    並未如期履行，原審法院民事執行處遂定於同年12月30日至
    現場履勘時，抗告人已將系爭確定判決附表B、D部分上之鐵
    皮屋拆除，留存之B部分地磚及D部分水泥地非系爭確定判決
    應拆除之標的，又債權人(相對人，下同)陳報已將C部分自
    行清除，故本件執行範圍為A部分地磚6平方公尺、E部分水
    泥平台25平方公尺，此有原審法院109年2月19日南院武民10
    8司執當字第97260號函可稽（見執行卷第104頁）；嗣原審
    法院民事執行處司法事務官及書記官於109年7月16日至現場
    執行時，抗告人只就編號A部分地磚自動履行完畢，編號E部
    分，經東南地政所鑑定位置，發現抗告人未自動履行，司法
    事務官因而當場諭知由相對人雇工進行拆除，將土地點交予
    相對人，並於拆除完畢之後拍照陳報原審法院民事執行處，
    系爭執行事件始全部強制執行完畢，有執行筆錄可稽（見執
    行卷第169、170頁）。是原審法院民事執行處司法事務官於
    109年7月16日至現場執行時，僅就系爭確定判決附圖編號E
    部分，諭知由相對人雇工進行拆除，其餘Ａ至Ｄ部分或由抗告
    人自動履行拆除，或由相對人自行清除，均未經強制執行。
  ㈡然相對人持系爭確定判決為執行名義，聲請強制執行，其因
    強制執行支出之費用，不論執行費或其他執行必要費用，均
    應由抗告人負擔。又相對人執系爭確定判決為執行名義聲請
    強制執行，已預納系爭執行費用，共計新臺幣(下同)44,372
    元乙節，有收據附於執行事件卷內可證（見執行卷第2頁反
    面），此部分費用自應由抗告人負擔。另相對人提出之東南
    地政所地政規費徵收聯單金額4,000元、利泰土木工業開立
    「切割打掘工程」統一發票金額14,175元(見司執聲卷第5、
    6頁)，觀諸系爭強制執行案件109 年7 月16日執行筆錄有「
    E區部分經地政界定位置，因債務人未自動履行，由債權人(
    相對人)雇工進行拆除，將土地點交予債權人，諭知債權人
    將拆除完畢後之照片陳報到院」之記載，應認係系爭強制執
    行事件「界定位置」及「進行拆除」之必要費用。又系爭強
    制執行事件支出員警差旅費二名800元，業據相對人提出自
    行繳納「憲警旅費」收據(見執事聲卷第3頁)二紙為證，並
    有原審法院109年7月20日南院武民108司執當字第97260號函
    可稽（見執行卷第173頁），亦應認係系爭強制執行事件之
    必要費用，且上開執行費用係為執行系爭確定判決附表所示
    E區支出之費用，系爭確定判決附表所示A至D區地上物並未
    經系爭強制執行程序執行，已如上述。抗告人以系爭確定判
    決附表所示B及D區之執行費用，不應向伊請求，且伊已自動
    履行完畢，原裁定命伊負擔執行費用確定為63,347元本息，
    實不合理云云，並無可採。則原審法院司法事務官審核相對
    人提出執行費用單據，裁定抗告人應負擔系爭執行費用額為
    63,347元(計算書如附表)，並加計自裁定送達抗告人之翌日
    起至清償日止，按法定利率計算之利息，核無不當。原裁定
    予以維持而駁回抗告人之異議，亦無違誤。抗告意旨猶執前
    詞指摘原裁定不當，聲明廢棄，並無理由，應予駁回。
四、據上論結，本件抗告為無理由，爰裁定如主文。
中　　華　　民　　國　　110 　年　　4 　　月　　6 　　日
                  民事第五庭    審判長法  官  吳森豐

                                      法  官  郭貞秀

                                      法  官  孫玉文
上為正本係照原本作成。
不得抗告。
中　　華　　民　　國　　110 　年　　4 　　月　　6 　　日

                                      書記官  黃雁勤
附表
計算書：  執行費                   44,372元 地政複丈費                    4,000元 拆除施工費                   14,175元 警員差旅費                      800元 合計                   63,347元